臺灣臺中地方法院刑事判決
110年度易字第2457號
公  訴  人  臺灣臺中地方檢察署檢察官
被      告  洪冠宇




上列被告因妨害祕密案件，經檢察官提起公訴（110年度偵續字
第181號），本院判決如下：
    主    文
甲○○犯竊錄他人身體隱私部位罪，處有期徒刑參月，如易科罰金
，以新臺幣壹仟元折算壹日。扣案之手機壹支，沒收。
    犯罪事實
一、甲○○與乙○○前透過交友軟體而認識，於民國109年9月25日，
    甲○○駕車搭載乙○○前往新竹市城市花園汽車旅館休息，詎雙
    方於發生性行為後，其竟基於無故竊錄他人身體隱私部位之
    犯意，在上開汽車旅館房間內，持用手機偷拍乙○○躺臥床上
    裸露背部之照片2張及其背包、泳衣等物品照片2張（下稱系
    爭照片）。嗣因甲○○於109年10月9日以臉書
　　Messenger與其前妻張○○對話過程中，欲炫耀其與乙○○發生
    性行為，而將前開系爭照片及另2張拍攝汽車旅館環境之照
    片2張（合計共6張）傳送予張○○觀看，嗣張○○再將照片傳給
    乙○○之未婚夫陳○○，乙○○始悉上情。
二、案經乙○○委由莊惟堯律師訴由臺中市政府警察局豐原分局報
    告臺灣臺中地方檢察署檢察官偵查起訴。
    理    由
壹、證據能力部分：
　　本判決以下所引用被告甲○○以外之人於審判外之陳述，檢察
    官、被告均不爭執證據能力，且迄至本院言詞辯論終結前亦
    未聲明異議，本院審酌上開陳述作成之情況並無違法不當之
    情形或證明力明顯過低之瑕疵，依刑事訴訟法第159條之5之
    規定，認均有證據能力。至其餘認定本案犯罪事實之非供述
    證據，亦無違反法定程序取得之情事，依刑事訴訟法第
　　158條之4規定反面解釋，亦具證據能力。
貳、實體部分：
一、訊據被告矢口否認有何妨害秘密犯行，辯稱略以：我傳給張
    ○○的照片共6張，其中我只有未經告訴人乙○○同意拍攝告訴
    人泳裝、背包等物品之照片，該2張有1女子躺臥床上裸露背
    部之照片，並不是我拍攝告訴人的照片，是我從網路上下載
    的云云。
二、認定犯罪事實所憑之證據及理由：
(一)查被告與告訴人前透過交友軟體而認識，被告與告訴人於
　　109年9月25日，在新竹市城市花園汽車旅館發生性行為，被
    告未經告訴人同意而拍攝告訴人背包、泳衣等物品之照片2
    張，嗣被告於109年10月9日以Messenger傳送含2張有1女子
    躺臥床上裸露背部之照片，合計共6張照片予張○○，嗣張○○
    再將前開照片傳予告訴人未婚夫陳○○等節，業據告訴人、證
    人張○○於警詢、偵訊時分別證述明確（見偵卷第19至23、33
    至35頁、偵續卷第46至47、79至80頁），並有告訴人提出之
    被告與張○○間之臉書訊息翻拍照片、被告與張○○間之臉書訊
    息翻拍照片、截圖（見偵卷第47至55頁）、告訴人提出被告
    與張○○間臉書訊息翻拍照片、張○○提供之手機翻拍照片、告
    訴人寫給其信件照片（見偵續卷第25至29、85至91頁）、被
    告提出其於109年10月9日與張○○之臉書訊息截圖、109年9月
    25日被告手機GOOGLE路線圖（見本院卷第63至69、75至77頁
    ）等在卷可佐，且為被告所不爭執（見本院卷第49頁），是
    此部分之事實，首堪認定。
(二)被告固以前揭情詞置辯，惟查，本案被告以Messenger傳送
    予張○○之照片共6張，其中2張為1女子躺臥床上裸露背部之
    照片，該被拍攝者確為告訴人，且係被告未經告訴人同意所
    拍攝：
 1、查告訴人於110年4月3日警詢時、110年10月27日偵訊時、本
    院111年7月19日審理程序時均已證述：109年9月25日，我跟
     被告去新竹市城市花園汽車旅館，系爭照片中，其中2張為
    1女子躺臥床上裸露背部，該被拍攝女子為我本人，且該等
    照片為被告未徵得我同意所拍攝。另系爭照片中有拍得包包
    、泳衣等物是我的等語（見偵卷第19至23頁、偵續卷第46至
    47頁、本院卷第125至128頁），而已明確證述其確有於109
    年9月25日與被告前往汽車旅館，且系爭照片中其中2張，為
    被告未徵得其同意，而偷拍告訴人躺臥床上裸露背部之照片
    。
 2、而被告於本院審理程序時固以前詞置辯，惟查，其前於警詢
    時，就其在對話過程中傳送予張○○之6張照片，先辯稱其不
    清楚出處來源及內容、該等照片均非其所拍攝云云（見偵卷
    第17頁），於偵訊時又辯稱：「（照片中裸露背部的女生是
    告訴人？）我忘了。（桃紅色胸罩及包包是告訴人的？）我
    忘記了」云云（見偵續卷第45至49頁），而對於該等照片之
    內容是否與告訴人有關均含糊答稱忘記了等語，嗣於本院審
    理程序，始坦承其傳送予張○○6張照片中，其中4張照片為其
    所拍攝，而辯稱另2張為1女子躺臥床上裸露背部之照片，是
    其上網所下載、非其拍攝告訴人之照片云云，然被告前後辯
    解歧異，難認屬實。實則，依被告傳送予張○○6張照片之對
    話截圖觀之（見偵續卷第27頁），該2張有1女子躺臥床上裸
    露背部之照片，係在被告坦承為其所拍攝之4張照片之上，
    而依手機相簿儲存相片之時序位置觀之，當可認定該2張照
    片應在其餘4張照片拍攝日前，亦即，倘若如被告所辯稱，
    該2張有1女子躺臥床上裸露背部之照片僅為其為刺激張○○而
    事後自網路上下載者，則該2張照片之顯示位置即應在其餘1
    09年9月25日拍攝之4張照片之下，是被告辯稱該2張照片並
    非其所拍攝云云，顯非實情；又倘若被告大費周章特意上網
    搜尋照片而下載者，又何以該2張照片拍攝角度相同，且拍
    攝內容均為躺臥床上、裸露背部之照片，顯為連續拍攝所致
    ，足見被告辯稱該等照片為其事後自網路下載云云，顯非事
    實，無足憑採。再者，被告與張○○之對話過程中，被告向張
    ○○炫耀表示與他人發生性行為，並傳送本案含6張照片之截
    圖畫面，經張○○質以「隨便拿個女生背影虎爛我」等語，被
    告尚且答稱：「這個是我的相簿」、「我不是在網路上隨便
    抓的」等語（見偵續卷第29頁），而明確表示該等照片係存
    放在自己手機相簿內，並非網路下載等情明確，堪認被告傳
    送予張○○觀看之6張照片，均為被告於109年9月25日，與告
    訴人在新竹汽車旅館發生性行為後所拍攝，而該2張有1女子
    躺臥床上裸露背部之照片之被拍攝者確為告訴人，且係被告
    未經告訴人同意所拍攝，灼然至明。被告猶矢口否認該等照
    片為其偷拍告訴人云云，顯與卷內事證不符，無足採之。此
    外，並有被告臉書個人頁面及照片截圖、臺中市政府警察局
    豐原分局豐原派出所受理案件證明單、臺中市政府警察局豐
    原分局豐原派出所受理各類案件紀錄表（見21414號偵卷第4
    5、57至59頁）等在卷可稽。
(三)綜上所述，被告前開所辯顯係卸責之詞，不足採信。本案事
    證明確，被告本案犯行堪予認定，應依法論科。
三、論罪科刑　　
(一)核被告所為，係犯刑法第315條之1第2款之竊錄他人身體隱
    私部位罪。被告拍攝告訴人躺臥床上裸露背部之照片共2張
    ，其犯罪手法相同，且時間密接，應係基於單一犯意所為，
    侵害法益相同，各行為之獨立性極為薄弱，依一般社會健全
    觀念，客觀上實難割裂為數個獨立犯罪行為各別評價，在刑
    法評價上，應認僅屬單一犯罪決意之數個舉動接續實行，論
    以接續犯之一罪。
(二)爰審酌被告前無犯罪紀錄（參臺灣高等法院被告前案紀錄表
    ），素行良好，其竟趁告訴人與其同往汽車旅館之機會，未
    徵得告訴人同意而偷拍其躺臥床上裸露背部之照片2張，嗣
    再將之傳送予張○○，經告訴人表示沒有調解意願，而未能與
    告訴人和解成立、賠償損害，另告訴代理人表示請求對被告
    從重量刑等語之意見（見本院卷第136頁）等節；兼衡被告
    自述畢專科畢業之教育智識程度、離婚之生活狀況（見本院
    卷第136頁）等一切情狀，量處如主文所示之刑，並諭知易
    科罰金之折算標準。末查扣案手機1支（見本院卷第23頁，
    本院110年度院保字第1746號扣押物品清單），為被告所有
    ，供其本案妨害秘密犯行所用之物，應依刑法第38條第2項
    前段之規定，宣告沒收之。
據上論斷，應依刑事訴訟法第299條第1項前段，刑法第315條之1
第2款、第41條第1項前段、第38條第2項前段，刑法施行法第1條
之1，判決如主文。
本案經檢察官陳振義提起公訴，檢察官劉世豪到庭執行職務。
中　　華　　民　　國　　111 　年　　9 　　月　　6 　　日
                  刑事第九庭    法  官  陳怡珊
以上正本證明與原本無異。
如不服本判決應於收受判決後20日內向本院提出上訴書狀，並應
敘述具體理由；其未敘述上訴理由者，應於上訴期間屆滿後20日
內向本院補提理由書（均須按他造當事人之人數附繕本）「切勿
逕送上級法院」。
                                書記官  吳韻聆
中　　華　　民　　國　　111 　年　　9 　　月　　6 　　日
附錄論罪科刑法條
中華民國刑法第315條之1
（妨害秘密罪）
有下列行為之一者，處3年以下有期徒刑、拘役或30萬元以下罰
金：
一、無故利用工具或設備窺視、竊聽他人非公開之活動、言論、
    談話或身體隱私部位者。
二、無故以錄音、照相、錄影或電磁紀錄竊錄他人非公開之活動
    、言論、談話或身體隱私部位者。